# [求助] 售后回租融资租赁

提问人：lichun6 时间：2018-07-14 16:50:12
陈版及各位老师： 陈版，休假前有空的话，麻烦帮我解答下和售后回租融资租赁有关的问题。
企业一批固定资产净值为 6500 万，以 5000 万的价格出售给融资租赁公司，再以 5000 万的价格融资租回，产生递延收益-1500万元。
租赁公司确定的租赁利率为2.99%，每期租金332.80万，共 16 期，每季支付一次，租金总额为5324.80万元。
租赁开始时企业支付 75 万的租赁保证金、支付 550 万的租赁手续费。
租赁手续费适用的增值税税率为6%，租金中利息费用适用的增值税税率为17%。
两个问题： 1.与处置该批固定资产有关的递延收益，每期摊销额是不是按对应设备每期应转回的摊销额确定？可不可以简化按1500/16来转销递延收益？
2.租赁起始点的资金流入是不是 5000 万-550万-75万=4375万元，或者仅仅是 5000 万元？
3.我的理解是每期需支付的租金是332.80万，未确认融资费用是利息324.80万和租赁手续费 550 万的不含税金额，然后如何确认该售后回租的内含利率啊？
好难！望高手们不吝赐教，多谢！ 陈版，看过您汇编的《瑞华研究 2010 ～ 2016 汇编》的相关问题，可能还没看完全看懂。例如，第4-2-13问题，内含利率1.49%，我套算不出来，您有详细的计算过程表吗？

回答人：chenyiwei
1 、建议直接按资产抵押借款进行会计处理，这样就不涉及递延收益摊销问题了。如果采用现行准则讲解中的做法，则递延收益的摊销年限为该固定资产自回租日起算的剩余折旧年限，不是剩余租赁年限。 2 、计算表见附件中嵌入的Excel表格。
问题4-2-12、4-2-13.docx
(49.26 KB, 下载次数: 679)
2018-7-15 02:16 上传 点击文件名下载附件